{"related": ["posiblemente", "posible", "posibilidad", "posibilismo"], "etymology": null, "url": "https://en.wiktionary.org/wiki/posibilitar", "definitions": ["to make possible"], "verb": "posibilitar", "synonyms": [], "description": "posibilitar (first-person singular present posibilito, first-person singular preterite posibilit\u00e9, past participle posibilitado)", "conjugations": {"imperative": {"affirmative": ["", "posibilita (t\u00fa) - posibilit\u00e1 (vos)", "posibilite", "posibilitemos", "posibilitad", "posibiliten"], "negative": ["", "no posibilites", "no posibilite", "no posibilitemos", "no posibilit\u00e9is", "no posibiliten"]}, "infinitive": "posibilitar", "indicative": {"future": ["posibilitar\u00e9", "posibilitar\u00e1s", "posibilitar\u00e1", "posibilitaremos", "posibilitar\u00e9is", "posibilitar\u00e1n"], "preterite": ["posibilit\u00e9", "posibilitaste", "posibilit\u00f3", "posibilitamos", "posibilitasteis", "posibilitaron"], "imperfect": ["posibilitaba", "posibilitabas", "posibilitaba", "posibilit\u00e1bamos", "posibilitabais", "posibilitaban"], "conditional": ["posibilitar\u00eda", "posibilitar\u00edas", "posibilitar\u00eda", "posibilitar\u00edamos", "posibilitar\u00edais", "posibilitar\u00edan"], "present": ["posibilito", "posibilitas (t\u00fa) - posibilit\u00e1s (vos)", "posibilita", "posibilitamos", "posibilit\u00e1is", "posibilitan"]}, "pastparticiple": {"plural": {"feminine": "posibilitadas", "masculine": "posibilitados"}, "singular": {"feminine": "posibilitada", "masculine": "posibilitado"}}, "gerund": "posibilitando", "subjunctive": {"imperfect_se": ["posibilitase", "posibilitases", "posibilitase", "posibilit\u00e1semos", "posibilitaseis", "posibilitasen"], "future": ["posibilitare", "posibilitares", "posibilitare", "posibilit\u00e1remos", "posibilitareis", "posibilitaren"], "imperfect_ra": ["posibilitara", "posibilitaras", "posibilitara", "posibilit\u00e1ramos", "posibilitarais", "posibilitaran"], "present": ["posibilite", "posibilites (t\u00fa) - posibilit\u00e9s (vos)", "posibilite", "posibilitemos", "posibilit\u00e9is", "posibiliten"]}}, "pronunciations": []}